th: วัสดุลูกกลิ้ง: แก้ว; หยก; โลหะ; พลาสติก; ควอตซ์; ซิลิโคน; เหล็กสเตนเลส; อื่นๆ
hu: Henger anyaga: Üveg; Jáde; Fém; Műanyag; Kvarc; Szilikon; Rozsdamentes acél; Egyéb
ro-RO: Material rolă: Sticlă; Jad; Metal; Plastic; Cuarț; Silicon; Oțel inoxidabil; Altele
sk-SK: Materiál valčeka: Sklo; Nefrit; Kov; Plast; Kremeň; Silikón; Nehrdzavejúca oceľ; Iné
ja: ローラーの素材: ガラス; 翡翠; 金属; プラスチック; クォーツ; シリコーン; ステンレススチール; その他
en: Roller material: Glass; Jade; Metal; Plastic; Quartz; Silicone; Stainless steel; Other
vi: Vật liệu duỗi: Thủy tinh; Ngọc thạch; Kim loại; Nhựa; Thạch anh; Silicon; Thép không gỉ; Khác
de: Rollenmaterial: Glas; Jade; Metall; Kunststoff; Quartz; Silikon; Edelstahl; Sonstiges
bg-BG: Материал на ролер: Стъкло; Нефрит; Метал; Пластмаса; Кварц; Силикон; Неръждаема стомана; Други
cs: Materiál roleru: Sklo; Nefrit; Kov; Plast; Křemen; Silikon; Nerezová ocel; Jiné
nl: Rolmateriaal: Glas; Jade; Metaal; Plastic; Kwarts; Siliconen; Roestvrij staal; Andere
es: Material del rodillo: Vidrio; Jade; Metal; Plástico; Cuarzo; Silicona; Acero inoxidable; Otros
pl: Materiał wałka: Szkło; Jadeit; Metal; Tworzywo sztuczne; Kwarc; Silikon; Stal nierdzewna; Inne
pt-PT: Material do rolo: Vidro; Jade; Metal; Plástico; Quartzo; Silicone; Aço inoxidável; Outro
zh-TW: 滾輪材質: 玻璃; 玉; 金屬; 塑膠; 石英; 矽膠; 不銹鋼; 其他
da: Rullemateriale: Glas; Jade; Metal; Plast; Kvarts; Silikone; Rustfrit stål; Andet
nb: Rullemateriale: Glass; Jade; Metall; Plast; Kvarts; Silikon; Rustfritt stål; Annet
fi: Rullan materiaali: Lasi; Jade; Metalli; Muovi; Kvartsi; Silikoni; Ruostumaton teräs; Muu
tr: Rulman malzemesi: Cam; Yeşim; Metal; Plastik; Kuvars; Silikon; Paslanmaz çelik; Diğer
hr-HR: Materijal valjka: Staklo; Žad; Metal; Plastika; Kvarc; Silikon; Nehrđajući čelik; Ostalo
zh-CN: 滚轮材质: 玻璃; 翡翠; 金属; 塑料; 石英; 硅胶; 不锈钢; 其他
ko: 롤러 소재: 유리; 옥; 금속; 플라스틱; 석영; 실리콘; 스테인리스 스틸; 기타
sl-SI: Material valjčka: Steklo; Žad; Kovina; Plastika; Kvarc; Silikon; Nerjavno jeklo; Drugo
lt-LT: Volelio medžiaga: Stiklas; Nefritas; Metalas; Plastikas; Kvarcas; Silikonas; Nerūdijantysis plienas; Kita
fr: Matériau du rouleau: Verre; Jade; Métal; Plastique; Quartz; Silicone; Acier inoxydable; Autre
it: Materiale del rullo: Vetro; Giada; Metallo; Plastica; Quarzo; Silicone; Acciaio inossidabile; Altro
pt-BR: Material do massageador: Vidro; Jade; Metal; Plástico; Quartzo; Silicone; Aço inoxidável; Outro
el: Υλικό κυλίνδρου: Γυαλί; Νεφρίτης; Μέταλλο; Πλαστικό; Χαλαζίας; Σιλικόνη; Ανοξείδωτος χάλυβας; Άλλο
ru: Материал ролика: Стеклянные; Нефрит; Металл; Пластик; Кварц; Силикон; Нержавеющая сталь; Другое
sv: Rollermaterial: Glas; Jade; Metall; Plast; Kvarts; Silikon; Rostfritt stål; Övrigt